# 融资租赁导致的会计与税务的差异

提问人：依然特雷西 0829 时间：2018-03-23 16:46:07
因为融资租赁，导致会计与税务对于固定资产的入账价值产生差异，这部分差异所导致折旧的差异，需要计算相应的递延所得税费用吗？@chenyiwei

回答人：chenyiwei
初始入账价值的差异，因受到所得税准则第十一条、第十三条中的“初始确认豁免”的影响，不确认递延所得税资产或负债。 后续如果会计和税法上的折旧年限相同，且未发生需在会计上计提减值准备的情形，则相关暂时性差异随着折旧逐步转回时，因为初始确认即未确认递延所得税资产，相应地暂时性差异转回时也没有递延所得税影响。